【裁判字號】    92,交聲,1070
【裁判日期】    921114
【裁判案由】    聲明異議
【裁判全文】
臺灣臺中地方法院交通事件裁定                  九十二年度交聲字第一七號
    原處分機關  交通部公路總局台中區監理所台中市監理站
    異議人即
    受處分人    甲  ○
右列受處分人因違反道路交通管理處罰條例案件，對於交通部公路總局台中區監理所
台中市監理站九十二年十月二日所為之裁決（裁監稽違字第裁六一─ＧＢ00000
00號裁決書），聲明異議，本院裁定如左：
    主  文
異議駁回。
    理  由
一、原處分機關略以：本案係台中市警察局第一分局公益派出所舉發受處分人甲○騎
    乘車號ＪＰＥ─３５２號重機車，於九十一年十一月六日七時三十五分許，行經
    公益路與忠明南路口處，因「未依規定二段式左轉」違規，受處分人未於應到案
    日期前提出申訴，該站遂於九十二年十月二日以裁監稽違字第裁六一─ＧＢ00
    00000號裁決書，裁處罰鍰新台幣一千八百元整，罰鍰限於九十二年十一月
    一日前繳納，逾期則依裁決書處罰主文規定裁處，於法並無不合等語。
二、本件異議人即受處分人甲○則以：本人於日前騎車行經中市○○○路口，因無明
    顯標示，故未按二段式左轉，被開違規單，未於十五日內繳款，今收到裁決書，
    加罰到一千八百元，本人不勝負荷。本人被開單時，於送報途中，日兼二職，負
    擔家計已甚為吃力，尚無力繳納全家健保費，今收到裁決書暴增至此，我想已違
    設立罰責之原意，且不符民主國家之合理比例精神，爰聲明異議云云。
三、按設於實施機慢車兩段式左轉路口附近顯明之處，並配合劃設機慢車左轉待轉區
    標線之機慢車兩段左轉標誌，係用以告示左轉機器腳踏車或慢車駕駛人應遵照號
    誌指示，在號誌顯示允許直行時先行駛至右前方路口之左轉待轉區等待左轉，俟
    該方向號誌顯示允許直行後，再行續駛，以兩段方式完成左轉，道路交通標誌標
    線號誌設置規則第六十五條定有明文，又按道路交通安全規則第九十九條第一項
    第三款規定，機器腳踏車行駛之車道及轉彎，應依標誌或標線之規定行駛；無標
    誌或標線者，在同向三車道以上道路，應以兩段方式進行左轉彎。而道路交通管
    理處罰條例所稱之汽車，依該條例第三條第八款規定包括機器腳踏車，再汽車駕
    駛人轉彎時，有不依標誌、標線、號誌指示者，處二百元以上六百元以下（即新
    台幣六百元以上一千八百元以下）罰鍰，道路交通管理處罰條例第四十八條第二
    款亦定有明文。另依違反道路交通管理事件統一裁罰基準表規定，違反第四十八
    條第二款，逾越應到案期限三十日以上，應繳納罰鍰為新台幣一千八百元。
四、經查：本件受處分人固不否認有於上揭時地未按兩段左轉而逕行左轉，並有前揭
    舉發通知單、裁決書等在卷可稽，然辯稱：該路口無明顯標示，故未按二段式左
    轉，被開違規單，未於十五日內繳款，今收到裁決書，加罰到一千八百元，本人
    不勝負荷云云。惟駕駛人使用道路本應注意沿線路道各項號誌、標誌、標線之設
    置，並留心相關交通規則，該處路口既已設有「機車二段式左轉」標誌，駕駛人
    即應注意及之並予遵守，尚不得僅因疏未注意，即認得免違反交通法規之責任。
    又異議人於警員掣單舉發後拒絕簽收違反道路交通管理事件通知單，業經舉發警
    員在舉發違反道路交通管理事件通知單上明確記載「拒簽」，異議人既係拒收，
    依「違反道路交通管理事件統一裁罰標準及處理細則」第十一條第一項規定「視
    為已收受」，是異議人未依指定應到案日前到案，且逾越應到案期限三十日以上
    ，即應處罰鍰新台幣一千八百元，並無違誤。從而，受處分人既有前揭違規行為
    ，原處分機關據以援引上開規定，裁處受處分人罰鍰新台幣一千八百元整，逾期
    則依裁決書處罰主文規定裁處，並無不當。本件異議為無理由，應予駁回。
五、據上論斷，應依道路交通管理處罰條例第八十七條第二項、道路交通案件處理辦
    法第十九條，裁定如主文。
中      華      民      國    九十二    年     十一     月     十四     日
                                        臺灣臺中地方法院交通法庭
                                            法  官  王  靜  秋
右正本證明與原本無異。
如不服本裁定應於送達後五日內向本院提出抗告狀。
                                            書記官
中      華      民      國    九十二    年    十一      月     十四    日y


司法院資訊處製作；財團法人民間司法改革基金會備份。
